【裁判字號】    90,訴,113
【裁判日期】    900531
【裁判案由】    偽造貨幣等
【裁判全文】
臺灣宜蘭地方法院刑事判決                            九十年度訴字第一一三號
    公  訴  人  臺灣宜蘭地方法院檢察署檢察官
    被      告  己○○
    指定辯護人  公設辯護人  丙○○
右列被告因偽造貨幣等案件，經檢察官提起公訴（九十年度偵字第一０七號、第四一
０號、第五八六號），本院判決如左：
    主  文
己○○連續於夜間侵入住宅竊盜，處有期徒刑壹年。
其餘被訴意圖供行使之用而收集偽造之通用紙幣部分無罪。
    事  實
一、己○○前於民國八十九年十一月二十四日，甫因竊盜案件經本院判處有期徒刑八
    月確定，猶不知悔改，仍基於意圖為自己不法所有之概括犯意，先於八十九年十
    二月中旬某日，在宜蘭縣宜蘭市○○路○段一七０號興隆電器行前，竊得丁○○
    所有置於該電器行外面騎樓上之電視機及除濕機各一台。再於八十九年十二月二
    十九日六時許，在宜蘭縣宜蘭市○○路一０三號前，竊得乙○○所有ＩＴ－四七
    四九號自小客車一輛。復於九十年一月二十五日凌晨零時夜間，侵入宜蘭縣宜蘭
    市○○路四十二號住宅，竊得甲○○所有之手提電腦一台及ＮＯＫＩＡ手機一支
    。嗣於九十年一月二十九日晚上，警員將己○○家人報案失竊機車之機車失竊證
    明書送至己○○位在宜蘭縣員山鄉○○村○○路七十五之二號住處時，當場查獲
    前述之電視機及除濕機各一台；又於八十九年十二月二十九日二十時三十分許，
    在宜蘭縣礁溪鄉○○路一四三號前，為警當場查獲其駕駛前述ＩＴ－四七四九號
    之自小客車；並於九十年二月七日，經警前往其住處拘提時，當場查獲前述ＮＯ
    ＫＩＡ手機一支。
二、案經宜蘭縣警察局宜蘭分局、礁溪分局報由臺灣宜蘭地方法院檢察署檢察官偵查
    起訴。
    理  由
壹、有罪部分
一、訊據被告己○○固坦承竊得右述電視機、除濕機及自小客車之事實，惟矢口否認
    侵入住宅竊得右述手提電腦及ＮＯＫＩＡ手機之犯行，且所供述竊得自小客車之
    時地與被害人乙○○所陳稱失竊時地並不相同，辯稱：汽車是被查獲當天凌晨四
    時許，在宜蘭縣宜蘭市○○路趁鑰匙未取下之機會所竊得，查獲之手機是我開車
    經過文化路四十二號門口，看到掉在門口我就去撿起來，沒有偷手提電腦云云。
    經查：右揭犯罪事實，業據被害人丁○○、乙○○及甲○○在警訊時指訴失竊時
    地甚詳，並有贓物認領保管單及手機機身號碼資料附卷可參。至被告辯稱偷車之
    時地不符及否認竊得手提電腦及ＮＯＫＩＡ手機云云，惟查：右述汽車從失竊到
    查獲，相隔不到一日，被害人乙○○應不至於有記憶不清之情事，其明確指出汽
    車失竊時間係當日早上六時許在宜蘭市○○路失竊且汽車有上鎖，與被告供稱係
    當日凌晨四時許在宜蘭市○○路趁鑰匙未取下之際所竊得之內容並不相符，被告
    此部分辯稱並不足採。又被告於警訊時陳稱ＮＯＫＩＡ手機係於八十九年十一月
    中旬在台北向友人林漢文購得，當時根本尚未發生此項竊案，於偵訊時則改口稱
    是農曆年後大年初二在文化路四十二號住戶外圍鐵門撿到云云，供詞反覆，顯有
    避重就輕之嫌。是被告所辯係屬事後卸責之詞，不足採信。本件事證明確，被告
    竊盜犯行已堪認定。
二、核被告所為，係犯刑法第三百二十條第一項及同法第三百二十一條第一項第一款
    之竊盜罪。其多次竊盜行為，係時間緊接、手法相同、觸犯基本構成要件相同之
    罪名，顯係基於概括犯意為之，應依連續犯規定論以夜間侵入住宅竊盜之一罪並
    加重其刑。爰審酌被告於八十九年十一月二十四日，甫因竊盜案件經本院判處有
    期徒刑八月確定，此有台灣高等法院被告全國前案記錄表在卷可憑，旋即再犯多
    次竊盜之情事，對於前次所科予之刑罰顯然無法使其心生悔意及警惕之效，竊得
    財物之價值、坦承部分犯行及犯罪後態度等一切情狀，量處如主文所示之刑。扣
    案之手電筒三支、鐵鎚三支、活動鉗一支、老虎鉗一支、油壓剪一支、鐵撬二支
    、工具箱一組、砂輪機一台、手套一雙（八十九年度保管字第一五三八號），被
    告否認為其所有供行竊所用之工具，亦無證據足以證明該批工具確為被告所有供
    行竊之工具，爰不併予宣告沒收，附此敘明。
貳、無罪部分
一、公訴意旨另以被告於九十年一月二十九日晚上在其住處，為警在皮夾內查獲偽鈔
    新台幣（下同）一千元二張之事實，因認被告涉犯刑法第一百九十六條第一項之
    意圖供行使之用而收集偽造通用紙幣罪名等語。
二、按犯罪事實應依證據認定之，無證據不得推定其犯罪事實；又不能證明被告犯罪
    者，應諭知無罪之判決；刑事訴訟法第一百五十四條、第三百零一條第一項分別
    定有明文。又事實之認定，應憑證據，如未能發現相當證據，或證據不足以證明
    ，自不能以推測或擬制之方法，為裁判基礎（最高法院四十年台上字第八六號判
    例參照）。刑事訴訟法上所謂認定犯罪事實之證據，係指足以認定被告確有犯罪
    行為之積極證據而言，該項證據自需適合於被告犯罪事實之認定，始得採為斷罪
    資料（最高法院二十九年上字第三一０五號判例參照）。
三、公訴意旨認被告涉犯刑法第一百九十六條第一項之罪名，係以扣案之一千元偽鈔
    二張為其依據。訊據被告堅決否認涉有上述罪名，辯稱：偽鈔是我在過年賭博時
    拿到的，我就把它放在皮夾內跟別的錢分開，我是賭博回來才知道是偽鈔，原本
    也不知道是偽鈔，我並沒有拿出去用，也沒有打算要用，因為不知道要如何處理
    ，才放在皮夾內等語。
四、經查：扣案一千元偽鈔二張（號碼均為ＤＲ３８８８６７ＧＵ）經送鑑定，均係
    以彩色噴墨方式仿印，紙質與真鈔不同，安全線及水印以灰色墨在紙張正面仿製
    ，此固有中央銀行發行局（九０）台央發字第０三００二六四四七號函在卷可稽
    ，惟證人即警員戊○○到庭證述：當時我要把機車失竊單拿給他家人，去他家時
    他媽媽說被告不知道哪裡來的電視和除濕機，我就問他他承認是他偷的，我要他
    拿出皮夾來看，發現裡面有二張一千元偽鈔，皮夾內還有其他證件，並無其他紙
    鈔等語，是被告辯稱係將偽鈔及別的錢分開等語，堪予採信，本案查獲偽鈔情形
    係證人即警員戊○○無意間在被告住處從被告皮夾內查獲，並無其他事證足以證
    明被告係明知為偽鈔卻意圖供行使之用而收集，自不能單純憑被告持有偽鈔之客
    觀事實而推測被告涉有上述犯行。公訴人所舉之證據不足以證明被告犯有意圖供
    行使之用而收集偽造紙幣之罪名，此外，本院復查無其他積極證據足以證明被告
    確有公訴人指訴之犯行，無法證明被告犯罪，自應就此部分依法諭知無罪判決。
    扣案之一千元偽鈔二張，基於從刑附隨於主刑之原則，亦無從併予宣告沒收，併
    此敘明。
據上論斷，應依刑事訴訟法第二百九十九條第一項前段、第三百零一條第一項，刑法
第五十六條、第三百二十一條第一項第一款，罰金罰鍰提高標準條例第一條前段，判
決如主文。
本案經檢察官林慧到庭執行職務。
中      華      民      國      九十    年      五      月    三十一    日
    臺灣宜蘭地方法院刑事第二庭
                                          法  官
右正本證明與原本無異。
如不服本判決，應於判決送達後十日內，向本院提出上訴狀。
                                          書記官
中    華    民    國      八十        年              月               日
附錄法條
刑法第三百二十一條第一項第一款


司法院資訊處製作；財團法人民間司法改革基金會備份。
